臺灣桃園地方法院小額民事判決
111年度桃小字第1826號
原      告  晨旭企業管理顧問股份有限公司

法定代理人  偕漢佳

訴訟代理人  陳永健
被      告  朱伯堅
上列當事人間請求給付電信費事件，本院於民國111年10月20日
言詞辯論終結，判決如下：
　　主    文
一、被告應給付原告新臺幣39,033元，及自民國111年7月30日起
    至清償日止，按年息5%計算之利息。
二、原告其餘之訴駁回。　
三、訴訟費用新臺幣1,000元由被告負擔新臺幣407元，餘由原告
    負擔。
四、本判決第1項得假執行。　
　　理由要領
一、原告主張被告前向訴外人遠傳電信股份有限公司（下稱遠傳
    電信公司）申請使用行動電話門號0000000000號、00000000
    00號、0000000000號（下合稱系爭門號），其中門號000000
    0000號、0000000000號於民國107年1月2日申請續約，門號0
    000000000號則係於105年5月12日申請，並分別簽訂續約服
    務申請書、行動寬頻業務服務申請書，詎被告自106年12月
    起至107年3月止，未於電信費及小額代收服務繳款通知所載
    繳款期限內繳款，被告使用系爭門號尚積欠106年12月至107
    年3月間之電信費合計新臺幣（下同）15,616元、小額代收
    服務費合計23,417元。嗣遠傳電信公司於109年12月10日將
    對被告之前揭債權讓與原告等情，業據其提出續約服務申請
    書、行動寬頻業務服務申請書、系爭門號106年12月至107年
    3月電信費、小額代收服務繳款通知、費用明細清單及債權
    讓與證明書為證（本院卷7-24、44-56頁），且被告已於相
    當時期受合法通知而於言詞辯論期日不到場，亦未提出準備
    書狀或答辯狀予以爭執，依民事訴訟法第436條之23準用同
    法第436條第2項適用同法第280條第3項前段準用同條第1項
    前段之規定，視同自認，堪信原告之主張為真實。故原告依
    系爭門號電信契約及債權讓與之法律關係，請求被告給付39
    ,033元，及自起訴狀繕本送達之翌日即111年7月30日（本院
    卷30頁）起至清償日止，按年息5%計算之利息，為有理由，
    應予准許。
二、至原告雖主張被告向遠傳公司申請之門號0000000000號續約
    服務申請書約定：「本專案生效後30個月內不得退租（含一
    退一租、轉至2G/3G或預付卡、因違約或違反法令致遭停機
    者）、亦不得調降低於本專案指定4G資費，違反需繳交電信
    費用補貼款及專案補貼款NT$33,000。計算公式：實際應繳
    專案補貼款=電信優惠補貼款以實際已享贈送傳輸量補貼優
    惠（每月250元）×（合約未到期日/合約約定日數）+專案補
    貼款×（合約未到期日數/合約約定日數），四捨五入至整數
    」等語、申請之門號0000000000號續約服務申請書約定：「
    本專案生效後30個月內不得退租（含一退一租、轉至2G/3G
    或預付卡、因違約或違反法令致遭停機者）、亦不得調降低
    於本專案指定4G資費，違反需繳交電信費用補貼款及專案補
    貼款NT$23,000。計算公式：實際應繳專案補貼款=電信優惠
    補貼款以實際已享贈送傳輸量補貼優惠（每月250元）×（合
    約未到期日/合約約定日數）+專案補貼款×（合約未到期日
    數/合約約定日數），四捨五入至整數」等語、申請之門號0
    000000000號行動寬頻業務服務申請書約定：「本專案啟用
    後36個月內不得退租（含一退一租、轉至2G/3G或預付卡、
    因違約或違反法令致遭停機者）、取消或變更費率。倘有上
    述情形需繳交專案補貼款NT$8,000。實際應繳之補貼款以本
    專案合約未到期之＂日＂為單位，按合約總日數比例計算。合
    約未到期之日數自解約當日起算，計算公式：專案補貼款×
    （合約未到期日數/合約總日數）=實際應繳專案補貼款（四
    捨五入至整數）。」等語，而被告已逾期3月未繳款，故被
    告使用系爭門號尚積欠提前終止契約之專案補貼款合計56,9
    64元，嗣遠傳電信公司於109年12月10日將對被告之前揭債
    權讓與原告並通知被告等情，惟依系爭門號續約服務申請書
    、行動寬頻業務服務申請書之約定可知，須被告退租（含一
    退一租、轉至2G/3G或預付卡、因違約或違反法令致遭停機
    者）、調降低於本專案指定4G資費、或取消、變更費率等情
    ，原告方得請求依系爭門號電信契約約定之專案補貼款，就
    此原告既未敘明何以被告已逾期3月未繳款即構成系爭門號
    電信契約約定之退租、調降資費、取消或變更費率之情因而
    得依系爭門號電信契約之約定請求專案補貼款，復未表明系
    爭門號電信契約起訖之期間及分別自何時起退租、調降資費
    、取消或變更費率，則原告此部分之請求，即屬無據。從而
    ，原告依系爭門號電信契約及債權讓與之法律關係，請求被
    告給付專案補貼款56,964元，為無理由，應予駁回。
三、綜上所述，原告依系爭門號電信契約及債權讓與之法律關係
    ，請求被告給付原告39,033元，及自起訴狀繕本送達之翌日
    即111年7月30日起至清償日止，按年息5%計算之利息，為有
    理由，應予准許。逾此範圍之請求，為無理由，應予駁回。
四、本判決原告勝訴部分，依民事訴訟法第436條之20之規定，
    應依職權宣告假執行。
五、訴訟費用負擔之依據：民事訴訟法第79條，並依同法第436
    條之19第1項，確定訴訟費用額如主文第3項所示。
中　　華　　民　　國　　111 　年　　11　　月　　4 　　日
                  桃園簡易庭  法  官  陳柏嘉
以上為正本係照原本作成。
如不服本判決，應於送達後20日內，向本院提出上訴狀並表明上
訴理由，如於本判決宣示後送達前提起上訴者，應於判決送達後
20日內補提上訴理由書（須附繕本）。
如委任律師提起上訴者，應一併繳納上訴審裁判費。   
中　　華　　民　　國　　111 　年　　11　　月　　4 　　日
                              書記官  石曉芸
附錄：
一、民事訴訟法第436條之24第2項：
　  對於小額程序之第一審裁判上訴或抗告，非以其違背法令為
    理由，不得為之。
二、民事訴訟法第436條之25：
　  上訴狀內應記載上訴理由，表明下列各款事項：
　  ㈠原判決所違背之法令及其具體內容。
　  ㈡依訴訟資料可認為原判決有違背法令之具體事實。
三、民事訴訟法第471條第1項：（依同法第436條之32第2項規定
    於小額事件之上訴程序準用之）
    上訴狀內未表明上訴理由者，上訴人應於提起上訴後20日內
    ，提出理由書於原第二審法院；未提出者，毌庸命其補正，
    由原第二審法院以裁定駁回之。